src/morphology/stems/adjectives-oahpa.lexc
LEXICON Adjective  !!= !!@CODE@
aareh:aar AAREH ; !aarebi, aaremes
aavoes:aavoes ATTR_ODD ; ! Pred = Inessiv! aavosne
bijjies:bijj ATTR_EVEN ; ! Comp: bijjebe, bijjemes
båeries: BAERIES ;
energipolitihkeles:energi#politihkel LES ;
episkopaale:episkopa AALE ;
evtebe+Err/Orth:övt EVTEBE ; !LA
evtebe+Err/Orth:öövt EVTEBE ; !LA corp
faamoeburrie:faamoe BURRIE ; !ny
faavroes+CmpN/SgN+CmpN/SgG+CmpN/PlG:faavr oes_OE_EVENNOCOMP ;
faktorijaale:faktori IJAALE_A_LOAN ;
fraskoes+CmpN/SgN+CmpN/SgG+CmpN/PlG:frask oes_OE_EVEN ; ! fraskoe=substantiv
gaasta:gaast a_A_EVEN ;
gaerteles+CmpN/SgN+CmpN/SgG+CmpN/PlG:gaerteles ø_Ø_EVEN ;
gelliengïele+CmpN/SgN+CmpN/SgG+CmpN/PlG:gellien#gïel e_ES_EVENNOCOMP ;
gietskies:gietsk ies_IE_EVEN ;
gråantjoesisse:gråantjoesiss e_E_EVENNOCOMP ; !NOT GRADUATION
guelmiengïele+CmpN/SgN+CmpN/SgG+CmpN/PlG:guelmien#gïel e_ES_EVENNOCOMP ;
gulhpies+CmpN/SgN+CmpN/SgG+CmpN/PlG:gulhp ies_IES_EVEN ;
gåvva:gåvv a_A_EVENNOCOMP ; !LA: ikke attr?
gæhtjoes+CmpN/SgN+CmpN/SgG+CmpN/PlG: GÆHTJOES ;
hearskas:hearsk as_A_EVEN ;
homoseksuelle+CmpN/SgN+CmpN/SgG+CmpN/PlG:homoseksu UELLE ;
hurries:hurr ies_IES_EVENNOCOMP ; !
ijtjeraadh+CmpN/SgN+CmpN/SgG+CmpN/PlG:ijtje#raad RAARH ;
indifferente:indiffer ENTE ;
interaktïjve:inter^akt IJVEadj ; ! LA
irrasjonaale+CmpN/SgN+CmpN/SgG+CmpN/PlG:irrasjona AALE ;
isvelihks+Err/Orth+CmpN/SgN+CmpN/SgG+CmpN/PlG:isveligk Cs_CS_EVEN ;
jarpe:jarp e_E_EVEN ; !jarpe-jarpebe-jarpemes ! e(1)-st.
jearkoe:jeark oe_OE_EVEN ;
jïjtjeraarh+CmpN/SgN+CmpN/SgG+CmpN/PlG:jïjtje#raar RAARH ;
kasuistihkeles:kasu^istihkel LES ;
klijmie:klijm ie_IE_EVEN ;
koaksijaale:koaksi IJAALE_A_LOAN ;
kontinentaales:kontinenta AALEFORMS ;
kontroversijelle:kontroversi JELLE ;
kruanamasten:kruanamast MAST ; !NOT GRADUATION
kråavvoehjuelkie+CmpN/SgN+CmpN/SgG+CmpN/PlG:kråavvoeh#juelk ie_IE_EVENNOCOMP ;
lastekruana:laste#kruan a_A_EVENNOCOMP ;
leavhmoes:leavhm oes_OE_EVEN ;
loeves+CmpN/SgN+CmpN/SgG+CmpN/PlG:loev es_ES_EVEN ;
lustes:lust es_E_EVEN ; !Dïhte lea luste=det er artig(adv) og "dïhte lea lustes"= han/hun er artig e(3)-st.
låedtjies:låedtj ies_IE_EVEN ; !no 3-syll paradigm
læhkoeladtje+CmpN/SgN+CmpN/SgG+CmpN/PlG:læhkoeladtj e_E_EVENNOCOMP ;
maanaburrie:maana BURRIE ; ! LA
maarhketjåelieh:maarhke#tjåelieh ø_Ø_EVEN ; !I think this one goes as 'juelkie'
malfas+CmpN/SgN+CmpN/SgG+CmpN/PlG:malf as_A_EVEN ; !malfa=substantiv
mannoes:manno es_ES_EVENNOCOMP ; !LA  LMM: mannoes monnehke mynnehke mennebe
manuelle:manu UELLE ;
myövhke:myövhk e_ES_ODDEVEN ; !SYSTEM2, myövhke = attr= myövhkes= pred ! e(2)-st. system2 LAok
mïrhkekruana:mïrhke#kruan a_A_EVENNOCOMP ;
mööreh:möör MOOREH ; !XXX norm? -möörehkåbpoe s.27. Don jih dan bïjre :"..dïhte
nannoes:nanno es_ES_EVENNOCOMP ;
negatïjve+CmpN/SgN+CmpN/SgG+CmpN/PlG:negat IJVEadj ; ! LA
njahpedihks:njahpedihk ihks_IHKS_EVENNOCOMP ; !njahpedidh
njeerpes:njeerp es_ES_EVEN ; ! e(3)-st.
njoetse:njoets e_E_EVEN ; ! e(1)-st.
nuhteligs+CmpN/SgN+CmpN/SgG+CmpN/PlG:nuhtelig Cs_CS_EVEN ;
ortodokse+CmpN/SgN+CmpN/SgG+CmpN/PlG:ortodoks e_ES_LOAN ;
ovgodtske+CmpN/SgN+CmpN/SgG+CmpN/PlG:ovgodtsk e_ES_EVEN ;
ovvihties+Err/Orth:ov-viht ies_IES_EVENNOCOMP ; !LA corp
pleasoevielieh:pleasoevielieh ø_Ø_EVEN ; ! NORMATIVITY ISSUE
pliejhkie:pliejhk ie_IE_EVEN ;
postaale:posta AALE ;
prekæære:prekæ ÆRE ;
privaate:priva AATE_adj_LOAN ; !samediggediedahus 2012
radijelle:radi JELLE ;
reepsesmasten:reepsesmast MAST ;
rïektes:rïekt es_E_EVEN ; ! e(2)-st. LA jfr KOMM
sabtje+CmpN/SgN+CmpN/SgG+CmpN/PlG:sabtj e_ES_ODDEVEN ; !Attr=sabtje,Pred=sabtjes ! e(2)-st. system2 LAok
serebraale+CmpN/SgN+CmpN/SgG+CmpN/PlG:serebraal AALEFORMS ;
sjiepsies:sjieps ies_IES_EVEN ;
skråajhpa:skråajhp a_A_EVEN ;
skåatske:skåatsk e_ES_EVEN ;
slavistihkeles:slavistihkel LES ;
smealuktie:smealukt ie_IE_EVENNOCOMP ; !NOT GRADUATION
stijven+CmpN/SgN+CmpN/SgG+CmpN/PlG:stijv en_E_EVEN ;
tertijaale:terti IJAALE_A_LOAN ;
tertijæære+Err/Orth:tertiæ ÆRE ;
tjåahke:tjåahk e_E_EVEN ;
tjïektjeburrie:tjïektje BURRIE ; ! LA
transitïjve:transit IJVEadj ; ! LA
turbulente:turbul ENTE ;
universelle:universell e_ES_LOAN ;
uvtebe:uvt EVTEBE ; !LA
voevnelihks+CmpN/SgN+CmpN/SgG+CmpN/PlG:voevnelihk ihks_IHKS_EVENNOCOMP ;
